【裁判字號】    89,易,1395
【裁判日期】    890905
【裁判案由】    贓物
【裁判全文】
台灣台中地方法院刑事判決                        八十九年度易字第一三九五號
    公  訴  人  台灣台中地方法院檢察署檢察官
    被      告  乙○○
右列被告因贓物案件，經檢察官聲請簡易判決（八十九年度偵字第三０九０號），本
院改依通常程序判決如左：
    主  文
乙○○收受贓物，累犯，處有期徒刑伍月，如易科罰金，以參佰元折算壹日。
扣案之鑰匙壹支沒收。
    事  實
一、乙○○前曾有竊盜、麻藥犯行，其中於民國（下同）八十四年四月間，因麻藥案
    件，經台灣彰化地方法院判處有期徒刑四月，於八十五年十二月二十日易科罰金
    執行完畢。詎仍不知悔改，因甲○○（通緝中，嗣其到案後另行審結）先前在台
    中市○○路○段一八六號九樓經營「快樂頌ＫＴＶ」，其後因計畫重新裝潢整修
    店內設備，遂與其至交好友乙○○共同於八十八年十月七日中午，前往該店內共
    同搬運店內音響等物品，陳、李二人原本計畫電請搬家公司前來處理搬運事宜，
    然因價格過高而作罷，其後於當日下午四時許，見一原本在該ＫＴＶ內工作之員
    工綽號「阿明」之不詳姓名成年男子亦前往該處，該綽號「阿明」之男子知悉乙○○、甲○○需用車，遂提供停放附近巷內之車號ＥＰ─八七一五號自用小客貨
    車（係謝陳勿所有，交由伊子丁○○使用，而於八十八年十月二日下午六時許，
    在台中市○區○○○路與美村路交岔路口處失竊之贓車），供乙○○使用，乙○○明知該車為失竊贓物，竟仍予以收受使用，以裝載音響等物。嗣於八十八年十
    月八日凌晨三時三十分許，乙○○駕駛該車，旁搭載甲○○，行經台中市○○路
    與建國北路交岔路口時為警當場查獲，並扣得乙○○駕車使用之鑰匙一支。
二、案經台中市警察局第一分局報請臺灣臺中地方法院檢察署檢察官聲請簡易判決處
    刑。
    理  由
一、訊據被告乙○○矢口否認有何收受贓物犯行，辯稱：伊受僱於同案被告甲○○，
    案發當日係甲○○要伊幫忙搬運音響等物品，所以伊聽從甲○○之指示前往搬運
    ，該車也是甲○○向「阿明」借用，借用過程伊不知情云云。然查，車號ＥＰ─
    八七一五號自小客貨車乃謝陳勿所有，交由伊子丁○○使用，而於八十八年十月
    二日下午六時許，在台中市○區○○○路與美村路交岔路口處失竊等情，業據證
    人丁○○、丙○○、張博堯於警訊時證明屬實，其中證人丁○○更證稱：伊領回
    ＥＰ─八七一五號自小客車時，發現鑰匙孔有遭破壞及鑰匙孔下的電線有遭人破
    壞改用接線式，但還是要用鑰匙開啟（只要插的下去鑰匙孔的鑰匙即能開啟），
    領回自小客車時，被告乙○○所啟動贓車之鑰匙並非伊原有鑰匙，伊並未見過等
    情，復有車輛竊盜、車牌失竊資料個別查詢報表─查詢車輛認可資料、車輛遺失
    證明單、照片二幀在卷及鑰匙一支扣案可稽。被告於警訊時亦供稱：「該部自小
    客貨車是我於八十八年十月七日十七時向位於向上路一六八號以前快樂頌的服務
    生我並不知全名一位叫阿明的男生借的車」、「．．．我是於八十八年十月七日
    十二時在向上路一六八號前打電話給搬家公司要搬快樂頌ＫＴＶ的電視及喇叭，
    因搬家公司價錢太高，因此作罷，而於七日十六時阿明稱公司樓下向上路一六八
    號旁的巷子內有部貨車，當時他阿明有在場稱這部紅色車號ＥＰ─八七一五號自
    用小客貨車可以使用，當時我便以這部自小客車搬運了一次，便被警方查獲了」
    、「我是以我私人的鑰匙開啟ＥＰ─八七一五號自用小客貨車」等情，於檢察官
    初訊時供陳：「（查獲時車子你開？）是的，車子是公司小弟我要搬東西，問他
    有無車借我，他稱有」、「（阿明）是公司員工，因公司要重建要搬東西，我問
    他有無車子借用，他稱有」、「我向他借車，公司搬東西處不是他可以去的，公
    司東西搬到我們住家，我們是公司負責人」、「他在下午四、五時，車子放在公
    司樓下，我在凌晨三點多時使用」、「（以前有無見過他使用該車？）沒有」、
    「（阿明有無給車籍資料？）沒有」等詞，同案被告甲○○於警訊時則供稱：「
    我不知道何人竊取該自小客，是乙○○向朋友借的」、「我不知道（是贓車），
    乙○○告訴我他向友人綽號阿明借的」、「．．．他是乙○○朋友，我不知道如
    何聯絡，我只見過阿明二次面，不是很熟識」等節，有各該訊問筆錄在卷可按，
    足見被告乙○○於警訊及檢察官偵訊時均不否認系爭車輛為伊借用之事實（僅辯
    稱不知為贓車），核與同案被告甲○○陳稱：車輛為乙○○借用乙情相符。況被
    告陳建明於偵訊時亦供明：要搬之新地點並非「阿明」可以去的地方，公司東西
    要搬到「伊等」之住家，「伊等」是公司負責人等情，是見被告乙○○並非單純
    受僱於同案被告甲○○，否則同為受僱之「阿明」為何不能同往協助搬運，以便
    減輕勞力、時間之支出，顯與常情有違，是被告於本院審理期間辯稱全然不知該
    車何來，直指係被告甲○○獨自向「阿明」借用乙節顯無可採。又被告於本院審
    理期間並直承駕駛該車時，未索取行車執照或其他來源證明文件，且於偵訊時供
    稱：伊先前並未看見「阿明」使用該車，亦未言明歸期，顯與常人借用車輛使用
    之習慣有違，其又無法提供綽號「阿明」男子之真實姓名年籍資料以供本院參酌
    ，其辯稱不知該車為贓車，委無可採。本件事證業臻明確，被告犯行至堪認定。
二、核被告所為，係犯刑法第三百四十九條第一項收受贓物罪。又被告曾於八十四年
    四月間，因麻藥案件，經台灣彰化地方法院判處有期徒刑四月，於八十五年十二
    月二十日易科罰金執行完畢，有台灣台中地方法院檢察署刑案資料查註記錄表及
    台灣高等法院被告全國前案記錄表各一紙在卷可按，其於五年內再犯本件有期徒
    刑以上之罪，為累犯，依刑法第四十七條規定加重其刑。爰審酌被告使用贓車目
    的在於搬運音響等物，使用未達一日即遭查獲，使用獲利期間不長，及犯後飾詞
    否認犯行等一切情狀，量處如主文所示之刑，並諭知易科罰金之折算標準。至扣
    案之鑰匙一支，為被告所有供犯罪所用之物，依刑法第三十八條第一項第二款規
    定宣告沒收。
據上論斷，應依刑事訴訟法第四百五十二條、第二百九十九條第一項前段，刑法第三
百四十九條第一項、第四十七條、第四十一條、第三十八條第一項第二款，罰金罰鍰
提高標準條例第一條前段、第二條，判決如主文。
中    華    民    國    八十九      年      九          月      五      日
                                    台灣台中地方法院刑事第三庭
                                        法  官  賴妙雲
右正本證明與原本無異。
如不服本判決，應於送達後十日內向本院提出上訴狀(須附繕本)，上訴於台灣高等
法院台中分院。
                                        書記官
中    華    民    國    八十九    年      九        月        六        日
附錄論罪科刑法條
刑法第三百四十九條第二項
收受贓物者，處三年以下有期徒刑、拘役或五百元以下罰金。
搬運、寄藏、故買贓物或為牙保者，處五年以下有期徒刑、拘役或科或併科一千元以
下罰金。
因贓物變得之財物，以贓物論。


司法院資訊處製作；財團法人民間司法改革基金會備份。
